臺灣高雄地方法院刑事判決　　　　　　　　　　　　　九十一年度訴緝字第一六號
　　公　訴　人　臺灣高雄地方法院檢察署檢察官
　　被　　　告　甲○○
右列被告因毒品危害防制條例案件，經檢察官提起公訴（八十九年度毒偵字第五○二
六號），本院判決如左：
    主  文
甲○○施用第一級毒品，累犯，處有期徒刑捌月。
    事  實
一、甲○○曾於民國八十二年間，因施用毒品案件，經法院判處有期徒刑三年二月確
    定，嗣於八十五年十月廿三日執行完畢，現因施用毒品案件，強制戒治中。又曾
    因施用毒品案件，經本院以八十七年度毒聲字第一九○號裁定送觀察、勒戒，因
    認有繼續施用毒品傾向，復經本院以八十七年度毒聲字第五七八號裁定令入戒治
    處所施以強制戒治，嗣於八十九年二月二日交付保護管束期滿，經臺灣高雄地方
    法院檢察署檢察官於八十九年二月廿三日，以八十九年度戒毒偵字第二○三號案
    件，為不起訴處分確定。詎於不起訴處分後五年內，又於八十九年五月十一日下
    午四時許回溯二十四小時內某時，在不詳地點，施用第一級毒品海洛因一次。嗣
    於八十九年五月十一日下午四時許，在高雄縣梓官鄉○○村○○○路卅六巷十二
    號空屋內為警查獲。
二、案經高雄縣警察局岡山分局報告臺灣高雄地方法院檢察署檢察官偵查起訴。
    理  由
一、訊據被告甲○○，矢口否認有何前開犯行，辯稱：自前案不起訴處分後，即未曾
    再施用毒品，查獲時在伊身旁所扣得之針筒、塑膠管及空藥瓶等物，係伊施打安
    眠藥用來幫助眠睡所用云云。經查，被告為警查獲時，所採集之尿液經送高雄縣
    衛生局檢驗之結果，呈現嗎啡陽性反應，有該局八十九年五月卅日，八九煙檢字
    第一五一一號煙毒尿液檢驗成績書一紙附卷可稽；又被告之尿液經公訴人再送台
    灣檢驗科技股份有限公司以ＧＣ／ＭＳ複驗確認結果，仍呈嗎啡陽性反應，亦有
    該公司八十九年八月五日編號KH80043╱00號尿液檢驗報告一份附卷可考。而海
    洛因施用入人體後水解還原成嗎啡，再循嗎啡之代謝方式排體外，亦據行政院衛
    生署藥物食品檢驗局七十三藥檢壹字第○三○二二一號函說明綦詳。另依醫學臨
    床實驗及根據英國藥學會出版Isolationand Indent ification of Drugs乙書第
    二九三頁載明：海洛因經注射入人體後，在體內迅速水解成
    6-MonoacetyImorphine ，再緩緩繼續水解成嗎啡，然後再循嗎啡之代謝方式排
    出，同書第四三一～四三二頁並載有：嗎啡經注射入人體後，約百分之五十以上
    於八小時內自尿中排出，至二十四小時排出約百分之九十，但四十八小時後仍有
    微量可檢出等語。此外，按通常健康成人一次注射嗎啡十五公絲，而以現行採用
    蟻醛酸試液及鉬鋑銨酸試液檢檢驗其尿液時，注射後八小時內所排尿液易於檢出
    ；八小時至二十四小時，視其取尿時間及尿量多寡，可能檢出；至二十四小時以
    後所排之尿液，用上述方法已難檢出，亦據行政院衛生署藥物食品檢驗局七十三
    年十一月三十日（７３）藥檢壹字第○三○二二一號函釋在案。且被告經採集尿
    液送篩檢後，再以較精密之ＧＣ／ＭＳ（氣相層析／質譜儀法）檢驗確認結果，
    其尿液確有嗎啡反應，有前開檢驗報告一紙可憑；而以此雙重檢驗方法作藥物及
    其代謝產物之定性及定量分析，當無偽陽性反應可能，其檢驗結果自屬可採。另
    扣案之針筒一支、塑膠管二個、空藥瓶二個等物，經送驗均無第一級毒品反應，
    此有高雄醫學大學附設中和紀念醫院九十一年二月十九日報告編號0000000-000
    、202號之檢驗報告一紙附卷可稽，故前開扣案物品，雖不能用以證明被告有施
    用第一級毒品犯行，但仍無解於本院以前開證據認定被告於採尿前二十四小時內
    某時，曾在不詳地點施用第一級毒品之犯行，併此敘明。又被告前因施用毒品案
    件，經依本院以八十七年度毒聲字第五七八號裁定令入戒治處所施以強制戒治，
    嗣於八十九年二月二日交付保護管束期滿，經臺灣高雄地方法院檢察署檢察官於
    八十九年二月廿三日，以八十九年度戒毒偵字第二○三號不起訴處分確定，亦有
    該不起訴處分書乙份在卷可憑，其於五年內再犯毒品危害防制條例第十條之罪，
    應予依法論科。
二、核被告所為，係犯毒品危害防制條例第十條第一項之施用第一級毒品罪。被告非
    法持有海洛因，進而施用，其持有之低度行為應被施用之高度行為所吸收，不另
    論其非法持有毒品罪。又被告曾因施用毒品案件，經法院判處有期刑三年二月，
    於八十五年十月廿三日執行完畢，此有被告臺灣高等法院被告全國前案紀錄表在
    卷可憑，其於五年以內再犯上開法定本刑為有期徒刑以上之罪，為累犯，應依刑
    法第四十七條規定，加重其刑。審酌被告曾經施用毒品經法院處有期徒刑執行完
    畢，又曾因施用毒品案件，經送強制戒治，於交付保護管束期滿不起訴處分後，
    又再施用，足見被告並無悔意，且戒斷毒癮之意志不堅，惟其犯罪係自戕行為，
    等及其他一切情狀，量處如主文所示之刑。扣案針筒一支、塑膠管二個、空藥瓶
    二個等物，公訴人雖認係被告所有，施用毒品之工具，然前開扣案物品既未呈毒
    品反應，有檢驗報告附卷可憑，即不能證明係被告施用毒品所用，公訴人此部分
    沒收之聲請，尚有未洽，爰不予宣告沒收，併此敘明。
據上論斷，應依刑事訴訟法第二百九十九條第一項前段，毒品危害防制條例第十條第
一項，刑法第十一條前段、第四十七條，判決如主文。
本案經檢察官陳宗吟到庭執行職務。
中      華      民      國    九十一    年      三      月    二十五    日
                              臺灣高雄地方法院刑事第六庭
                                  法  官  邱  明  弘
右正本證明與原本無異。
如不服本判決，應於判決送達後十日內，向本院提出上訴狀。
                                  書記官  顏  平  國
中    華    民    國      九十一      年      三      月  二十五    日
附錄法條：
毒品危害防制條例第十條
施用第一級毒品者，處六月以上五年以下有期徒刑。
